【裁判字號】    95,易,269
【裁判日期】    950518
【裁判案由】    賭博
【裁判全文】
臺灣高雄地方法院刑事判決               95年度易字第269號
公  訴  人  臺灣高雄地方法院檢察署檢察官
被      告  甲○○
            乙○○
上列被告等因賭博案件，經檢察官提起公訴（94年度偵字第2066
2 號），嗣本院訊問被告後，因被告就其被訴犯罪事實為有罪之
陳述，經詢問被告及檢察官之意見後，合議庭裁定由受命法官依
簡式審判程序獨任審理，並判決如下：
    主  文
甲○○共同連續意圖營利聚眾賭博，累犯，處有期徒刑伍月，如
易科罰金，以佰元折算壹日。
乙○○連續在公眾得出入之場所賭博財物，處罰金參仟元，如易
服勞役，以參佰元折算壹日。
    事  實
一、甲○○前因重利案件，經臺灣高等法院高雄分院於民國89年
    1 月26日以88年度上訴字第1601號判處有期徒刑5 月確定，
    嗣於89年12月13日執行完畢。竟仍不知警惕，復基於意圖營
    利聚眾賭博及供給賭博場所之概括犯意，先於94年3 月4 日
    ，向不知情之李志浩以每月租金新臺幣（下同）8,500 元之
    代價，轉租高雄市新興區○○○街158 號5 樓A 室之房屋，
    將之闢為公眾得出入之場所，並自94年3 月4 日起至同年4
    月8 日晚間8 時許止，在上開處所內，雇用具有共同聚眾及
    提供賭博場所以營利之犯意聯絡之林俊宏（另行聲請簡易判
    決）負責替賭客買食物、打掃及跑腿等工作，而以撲克牌俗
    稱「梭哈」之玩法（即賭客每人先行下注100 元並獲發牌1
    張後，每人每次隨機輪發1 張牌，由已出現牌面之組合、花
    色、數字最高者，在不限制押注範圍呼牌下注，其餘之人則
    視自己牌面決定是否跟進或退出，如4 輪均參加者即有5 張
    牌，之後視賭客手中5 張牌面之組合、花色大小，而決定輸
    贏方式），與不特定之人共同賭博財物，並以每10,000元收
    取300 元至500 元之方式，向贏錢之人抽取抽頭金，而連續
    提供該賭博場所予不特定人，並聚集不特定之多數人賭博以
    牟利。另乙○○基於賭博之概括犯意，自94年3 月中旬某日
    起至同4 月2 日某時許止，先後至上開處所賭博財物多次。
    嗣於94年4 月8 日晚間8 時許，乙○○在上開屋內，因懷疑
    遭詐賭而與在場賭博之黃再其、陳國順（均經另案聲請簡易
    判決處刑）發生爭執，經黃再其、陳國順報警後，始查知上
    情。
二、案由高雄市政府警察局三民第一分局報告臺灣高雄地方法院
    檢察署檢察官偵查起訴。
    理  由
一、本件被告甲○○、乙○○所涉均係法定刑為死刑、無期徒刑
    、最輕本刑為3 年以上有期徒刑以外之罪，被告2 人於準備
    程序進行中就被訴事實為有罪之陳述，由受命法官告知簡式
    審判程序之要旨並聽取其與公訴人之意見，均同意適用簡式
    審判程序後，本院亦認無不得或不宜改依簡式審判程序進行
    之處，爰依刑事訴訟法第273 條之1 第1 項、第284 條之1
    規定，本院合議庭裁定本件由受命法官獨任進行簡式審判程
    序，合先敘明。
二、上揭犯罪事實，業據被告甲○○、乙○○迭於警詢、偵查及
    本院審判中坦承不諱，核與證人黃再其、陳順國、蔡子建、
    林俊宏所證述之情節相符，並有房屋租賃契約書1 份、現場
    相片8 幀在卷可憑，足認被告2 人之自白應與事實相符。本
    件事證明確，被告2人之犯行，均堪以認定。
三、核被告甲○○所為，係犯刑法第268 條前段、後段之意圖營
    利供給賭博場所罪、意圖營利聚眾賭博罪及同法第266 條第
    1 項前段之在公眾得出入之場所賭博財物罪；被告乙○○所
    為，係犯刑法第266 條第1 項前段之在公眾得出入之場所賭
    博財物罪。被告甲○○與林俊宏就供給賭博場所及聚眾賭博
    之行為，有犯意聯絡與行為分擔，為共同正犯。又被告甲○
    ○多次供給賭博場所、聚眾賭博、賭博之行為，及被告乙○
    ○多次賭博之行為，均時間緊接，手法相同，觸犯構成要件
    同一之罪名，應分別依連續犯之規定論以一罪，並依法加重
    其刑。另被告甲○○於每次招攬不特定人至上開處所賭博之
    行為中，係以1 行為同時觸犯供給賭博場所及聚眾賭博2 罪
    ，屬想像競合犯，應從情節較重之連續意圖營利聚眾賭博罪
    處斷，公訴人認係屬牽連犯，尚有未洽，附此敘明，而其所
    犯意圖營利聚眾賭博罪與在公眾得出入之場所賭博罪間，有
    方法目的之牽連關係，應從一重之意圖營利聚眾賭博罪處斷
    。末查，被告甲○○前因重利案件，經臺灣高等法院高雄分
    院以88年度上訴字第1601號判處有期徒刑5 月確定，嗣於89
    年12月13日執行完畢，此有臺灣高等法院被告前案紀錄表附
    卷可按，其於5 年內再為本件犯行，為累犯，應依刑法第47
    條之規定加重其刑，並依法遞加之。爰審酌刑法賭博罪章，
    對於違犯者予以刑罰評價，無非係以賭博乃憑偶然之事實，
    互爭勝負，以決定財物之得喪，足以啟僥倖之心，使人沈迷
    忘返，非僅廢時失業，抑且助長投機之風，更有傾家蕩產，
    鋌而走險之虞，其有礙健全社會生活及治安秩序之處，不言
    可喻，被告甲○○為謀不法利益，僱請林俊宏，共同提供場
    所聚眾賭博，助長社會僥倖歪風，而被告乙○○為圖一時貪
    念，參與賭博，亦非可取，惟念其2 人犯後均坦承犯行，知
    所悔悟等一切情狀，分別酌情量處如主文所示之刑，並分別
    諭知易科罰金及易服勞役之折算標準，以資懲儆。
據上論斷，本件應依刑事訴訟法第299 條第1 項、第273 條之1
，刑法第28條、第56條、第268 條第1 項前段、後段、第55條、
第47條、第70條、第41條第1 項前段、第42條第2 項，罰金罰鍰
提高標準條例第1 條前段、第2 條，逕以簡易判決處如主文所示
之刑。
本案經檢察官丙○○到庭執行職務。
中    華    民    國    95    年    5     月    18    日
                  刑事第十四庭法  官  謝  雨  真
以上正本證明與原本無異。
如不服本判決，應於送達後10日內，向本院提出上訴狀。
中    華    民    國    95    年    5     月    18    日
                              書記官  林  佳  慧
附錄法條：
刑法第268條
意圖營利，供給賭博場所或聚眾賭博者，處3年以下有期徒刑，
得併科3,000元以下罰金。
刑法第266條
在公共場所或公眾得出入之場所賭博財物者，處 1 千元以下罰
金。但以供人暫時娛樂之物為賭者，不在此限。
當場賭博之器具與在賭檯或兌換籌碼處之財物，不問屬於犯人與
否，沒收之。


司法院資訊處製作；財團法人民間司法改革基金會備份。
